BEN AYED KENZA

RÉSUMÉ

Technicien Supérieur en Génie Logiciel avec une solide expérience en développement d'applications web et mobiles. Maîtrise de technologies modernes comme React Native, Next.js, Spring Boot et MySQL. Compétent dans la création de systèmes logiciels performants et évolutifs, avec une passion pour l'innovation et l'optimisation des performances.

EXPÉRIENCE PROFESSIONNELLE

Mobile and Web développeur, Institut Poincaré

Aout 2024 - Présent

- Développé le front-end web de la plateforme Beedumy en utilisant des technologies modernes telles qu'Expo et React Native.
- Créé la version Android de l'application Beedumy avec Expo, garantissant des performances fluides et une expérience utilisateur optimale.
- Conçu et implémenté des écrans de communication avec HTML et CSS, en assurant une cohérence visuelle.
- Adapté la plateforme Poincaré en version mobile à l'aide d'Expo, offrant une interface entièrement réactive et conviviale.

Stage de projet de fin d'études, LEONI Wiring Systems Tunisia

Jan 2024 - Juin 2024

- Conception et développement d'une application web et mobile pour la numérisation des services de Leoni.
- Technologies utilisées : React Native Next.js Spring Boot MySQL

EDUCATION

Licence en Informatique, spécialité génie Logiciel et system d'information

Sep 2021 - Jui 2024

École Supérieure des Sciences et Technologies de Hammam Sousse

Baccalauréat sciences expérimentales

Lycée Carthage Hannibal

Sep 2016 - Mai 2021

INFORMATIONS COMPLÉMENTAIRES

Languages: Anglais, Arabe, Français

Compétences Techniques:

- Langages de programmation: Java Python C C++ HTML/CSS PHP XML JSON
- Frameworks : Next.js / React.js React Native / Expo Spring Boot
- SGBD: SQL (Structured Query Language) PostgreSQL MongoDB (NoSQL)
- Outils: Git
- Méthodes: SCRUM
- Langage de Modélisation : UML